臺灣高雄地方法院刑事判決　　　　　　　 94年度訴字第522號
公　訴　人　臺灣高雄地方法院檢察署檢察官
被　　　告　丙○○　男　43歲.
右列被告因毒品危害防制條例案件，經檢察官提起公訴（93年度
毒偵字第6625號），本院依簡式審判程序審理，判決如左：
    主  文
丙○○施用第一級毒品，處有期徒刑柒月。扣案第一級毒品海洛
因壹包（驗後淨重零點零玖公克、空包裝袋重零點壹玖公克）沒
收銷燬之。
    事  實
一、丙○○於民國84年間因違反肅清煙毒條例案件，經本院判處
    有期徒刑3 年2 月確定，於88年5 月21日縮短刑期執行完畢
    （未構成累犯）；又於90年間因施用毒品案件，經本院以90
    年度毒聲字第3029號裁定送觀察、勒戒後，認有繼續施用傾
    向，由本院以90年度毒聲第4070號裁定令入戒治處所施以強
    制戒治1 年，已於91年7 月5 日強制戒治執行完畢。詎其仍
    未戒除毒癮，於前開強制戒治執行完畢釋放後5 年內，再基
    於施用第一級毒品海洛因之犯意，於93年10月30日晚間某時
    （起訴書誤為繕下午5 時30分）許，在高雄市○○區○○里
    ○○路94巷10號住處，以將海洛因摻入香煙內吸食之方式，
    施用第一級毒品海洛因1 次。嗣於同年11月2 日下午4 時58
    分許，警員乙○○見丙○○從高雄縣林園鄉某遊藝場前，騎
    乘未懸掛車牌之機車欲前往高雄縣林園鄉○○路143 號之某
    藥局，因丙○○神情有異，認其有施用毒品之嫌疑，乃以丙
    ○○騎乘未懸掛車牌之機車為由予以攔查，並命丙○○出示
    口袋內之物品，因而發現丙○○所有之海洛因1 包（驗後淨
    重0.09公克、空包裝袋重0.19公克），始悉上情。
二、案經高雄市政府警察局小港分局報請臺灣高雄地方法院檢察
    署檢察官偵查起訴。
    理  由
一、本件被告所犯為死刑、無刑徒刑或最輕本刑為3年以上有期
    徒刑以外之罪，其於準備程序中就被訴事實為有罪之陳述，
    經法官告知簡式審判程序之旨，並聽取公訴人之意見後，依
    刑事訴訟法第273條之1第1項規定，裁定進行簡式審判程序
    ，合先敘明。
二、右揭事實，業據被告丙○○於警詢、本院準備程序及審理時
    坦認不諱（見警卷第1頁、本院卷第17、26、27、48、49頁）
    ，核與證人乙○○於本院審理中證述情節相符（見本院卷第
    46、47頁）且查：
  (一)被告為警查獲時所採集之尿液經送請高雄市立凱旋醫院以酵
    素免疫法（EIA）及氣相層析質普法（GC/MS）檢驗結果，呈
    嗎啡陽性反應，此有高雄市立凱旋醫院93年11月19日編號00
    000000號濫用藥物尿液檢驗報告暨高雄市政府警察局小港分
    局第三組嫌疑人尿液代碼與姓名對照表各1紙在卷可憑（見
    偵查卷第13、14頁）。又按海洛因係由嗎啡經化學合成之半
    人工合成品，其藥（毒）性倍於嗎啡，其施打或吸食後經人
    體代謝作用而分解成藥（毒）性較低之嗎啡，而於尿液中被
    檢測出，故吸食或施打海洛因或嗎啡在尿液中均以嗎啡形態
    被檢驗出，又施用海洛因，其於尿液中排出之最長時限，受
    施用劑量、施用方式、個人體質及其代謝情況等因素影響，
    因個案而易，施用海洛因一般可檢出之最長時間為海洛因服
    用後二至四天，有行政院衛生署管制藥品管理局91年10月3
    日管檢字第110436號函1紙在卷可參（見本院卷第38頁），
    再扣案之疑似海洛因粉末1包，經送請法務部調查局鑑驗結
    果，確含有海洛因成分（驗後淨重0.09公克、空包裝袋重0.
    19公克），有法務部調查局94年1月28日調科壹字第2200190
    43號鑑定通知書1紙在卷可憑（見本院卷第14頁），足見被
    告自白與事實相符，應堪採信。
  (二)被告於90年因施用毒品案件，經本院以90年度毒聲字第3029
    號裁定送觀察、勒戒後，認有繼續施用傾向，由本院以90年
    度毒聲第4070號裁定令入戒治處所施以強制戒治，已於91年
    7月5日強制戒治執行完畢，此有臺灣高雄地方法院檢察署刑
    案資料查註記錄表、臺灣高等法院被告全國前案紀錄表在卷
    足憑。
  (三)綜上所述，被告於強制戒治執行完畢釋放後，5年內再犯毒
    品危害防制條例第10條第1項之罪，事證明確，被告施用第
    一級毒品犯行，應堪認定，應予依法論科。
二、查海洛因係毒品危害防制條例第2條第2項第1款所稱之第一
    級毒品，不得持有、施用。核被告丙○○施用海洛因之行為
    ，係犯該條例第10條第1項之施用第一級毒品罪。被告持有
    海洛因後，進而施用，其持有之低度行為應為施用之高度行
    為所吸收，不另論罪。爰審酌被曾有違反肅清煙毒條例前科
    ，且因施用毒品，經強制戒治，仍不知悔改警惕，猶繼續施
    用毒品，本不宜寬貸，惟念其犯後坦承犯行，尚知悔悟，且
    施用毒品乃自戕行為，及對社會危害性等一切情狀，量處如
    主文所示之刑，以資懲儆。至扣案第一級毒品海洛因1 包（
    驗後淨重0.09公克、空包裝袋重0.19公克，因海洛因毒品附
    著於包裝上剝離不易，應將包裝之整體視為海洛因毒品），
    不問屬於犯人與否，應依毒品危害防制條例第18條第1 項前
    段之規定，沒收銷燬之。至於送驗耗損之海洛因，既已滅失
    不存在，自無宣告沒收銷燬之必要，附此敘明。
據上論斷，應依刑事訴訟法第273條之1第1項、第299條第1項前
段，毒品危害防制條例第10條第1 項、第18條第1 項前段，刑法
第11條，判決如主文。
本案經檢察官甲○○到庭執行職務。
中　　華　　民　　國　　94　　年　　3 　　月　　31　　日
                  刑事第一庭    法　官  廖純卿
以上正本證明與原本無異。
如不服本判決，應於判決送達後10日內，向本院提出上訴狀。
中　　華　　民　　國　　94　　年　　3 　　月　　31　　日
                                書記官  劉企萍
